臺灣臺北地方法院刑事判決　　　　　　 100年度易字第1353號
公　訴　人　臺灣臺北地方法院檢察署檢察官
被　　　告　黃志成
上列被告因違反毒品危害防制條例案件，經檢察官提起公訴（
100年度毒偵緝字第41號、100年度毒偵字第507號、100年度毒偵
字第342號），本院判決如下：
    主  文
黃志成施用第二級毒品，累犯，處有期徒刑伍月，如易科罰金，
以新臺幣壹仟元折算壹日；又施用第二級毒品，累犯，處有期徒
刑伍月，如易科罰金，以新臺幣壹仟元折算壹日，扣案吸食器壹
個沒收；又持有第一級毒品，累犯，處有期徒刑月，如易科罰
金，以新臺幣壹仟元折算壹日，扣案第一級毒品海洛因（驗餘淨
重零點壹伍公克）、第二級毒品甲基安非他命（驗餘淨重零點零
點零貳壹捌公克）均沒收銷燬，包裝上開毒品之包裝袋貳個均沒
收。應執行有期徒刑壹年，如易科罰金，以新臺幣壹仟元折算壹
日，扣案第一級毒品海洛因（驗餘淨重零點壹伍公克）、第二級
毒品甲基安非他命（驗餘淨重零點零點零貳壹捌公克）均沒收銷
燬，吸食器壹個、包裝上開毒品之包裝袋貳個均沒收。
    事  實
一、黃志成前因施用毒品案件，經臺灣板橋地方法院以94年度毒
    聲字第2317號裁定送觀察、勒戒，因無繼續施用毒品之傾向
    ，而於民國95年2月14日釋放出所。又因施用毒品，經臺灣
    板橋地方法院以96年度易字第1441號判處有期徒刑3月，與
    另犯而經判決確定之竊盜、詐欺、贓物等罪，經臺灣高等法
    院以97年度聲字第1296號裁定減刑並定應執行刑為有期徒刑
    1年9月確定，入監執行後於98年10月23日縮刑期滿假釋出監
    ，縮刑期滿日期為99年2月6日，其假釋未經撤銷而以已執行
    論。詎不知悔改：
  (一)於99年4月24日晚間8時50分為警採尿時回溯96小時內之某時
    ，在臺北縣永和市（現改制為新北市永和區○○○街63號4
    樓居所，施用第二級毒品甲基安非他命1次。嗣經警採集其
    尿液送驗後，呈第二級毒品甲基安非他命類藥物陽性反應，
    始知上情。
  (二)於100年1月4日晚間10時30分，在臺北縣新店市（現改制為
    新北市新店區○○○路63號4樓公司宿舍，施用第二級毒品
    甲基安非他命1次，嗣經警於100年1月5日上午10時許在新北
    市○○區○○路175號2樓查獲，並扣得安非他命吸食器1個
    ，經採集其尿液送驗後，呈第二級毒品甲基安非他命類藥物
    陽性反應，始知上情。
  (三)明知海洛因與甲基安非他命係毒品危害防制條例所規範之第
    一、二級毒品，不得持有，竟於100年1月28日上午以不詳方
    式取得海洛因1包及甲基安非他命1包後而非法持有之。嗣於
    同日下午3時30分，為警在其臺北市○○區○○街6巷2號3樓
    之1住處扣得海洛因1包（毛重0.2720公克，驗餘淨重0.15公
    克）及甲基安非他命1包（毛重0.2220公克，驗餘淨重0.021
    8公克）。
二、案經新北市政府警察局永和分局、新北市政府警察局海山分
    局分別報告臺灣板橋地方法院檢察署檢察官呈請臺灣高等法
    院檢察署檢察長令轉，暨臺北市政府警察局中正第一分局報
    告臺灣臺北地方法院檢察署檢察官偵查起訴。
    理  由
一、訊據被告黃志成對於施用第二級毒品及持有第一、二級毒品
    之事實坦承不諱（見本院100年7月18日審判筆錄），而被告
    為警查獲後二次排放採集之尿液，其送驗結果係呈現安非他
    命、甲基安非他命類藥物陽性反應，有毒品案件被移送者姓
    名及代碼對照表2份、臺灣檢驗科技股份有限公司99年5月12
    日、100年1月25日濫用藥物檢驗報告在卷可稽（見臺灣板橋
    地方法院檢察署99年度毒偵字第7624號卷第7、8頁、同署
    100年度毒偵字第583號卷第24頁、臺灣臺北地方法院檢察署
    100年度毒偵字第342號卷第17頁），並有吸食器1個、疑似
    毒品2包扣案可證，而經鑑驗結果，其中1包為第一級毒品海
    洛因成分（毛重0.2 720公克，驗餘淨重0.15公克），另1包
    則為第二級毒品甲基安非他命成分（毛重0.2220公克，驗餘
    淨重0.0218公克），有交通部民用航空局航空醫務中心100
    年2月15日航藥鑑字第1000598號、航藥鑑字第1000599號毒
    品鑑定書附卷可憑（見臺灣臺北地方法院檢察署100年度毒
    偵字第507號卷第98、99頁）。足徵被告前開供述與事實相
    符，堪以採信。至於被告雖辯稱：扣案海洛因與甲基安非他
    命毒品係伊於100年1月28日查獲當日上午8時許，在其居住
    之臺北市○○區○○街6巷2號大門口樓梯間所拾獲云云（見
    100年度毒偵字第507號卷第10、65頁、本院卷第43頁反面）
    ，惟毒品價值甚高，且屬違禁品，持有毒品之人必當妥慎保
    管，以免遺失或遭他人察覺，扣案毒品實無可能係他人遺失
    而由被告輕易拾獲，參以被告有取得毒品供己施用之管道，
    因認扣案毒品應係被告以不詳方法取得後持有，爰予敘明。
    查被告前有事實欄所示之施用毒品紀錄，有臺灣高等法院被
    告前案紀錄表在卷可按，其本件再次施用毒品之行為，屬5
    年內多次犯施用毒品罪之情形，依法自應逕予追訴處罰。本
    件被告施用第二級毒品及持有第一、二級毒品之犯罪，均屬
    事證明確，犯行堪以認定，應依法論科。
二、按海洛因及甲基安非他命分別為毒品危害防制條例第2條第2
    項第1款、第2款明定之第一級、第二級毒品。核被告所為，
    係犯毒品危害防制條例第10條第2項之施用第二級毒品罪，
    及同法第11條第1項、第2項之持有第一、二級毒品罪。被告
    施用前持有第二級毒品甲基安非他命之低度行為，為嗣後施
    用之高度行為所吸收，不另論罪。又被告於100年1月28日係
    同時為警查獲扣得海洛因1包及甲基安非他命1包，則於無其
    他證據佐證之情形下，僅能認為被告係以一個持有行為同時
    持有該二種毒品，故其以一個持有行為同時持有第一、二級
    毒品，為想像競合犯，應依刑法第55條規定從一重之持有第
    一級毒品罪論處。被告所犯上開施用第二級毒品犯行，及持
    有第一級毒品犯行，其犯意各別，行為互殊，應分論併罰。
    。查被告前有事實欄所示刑之宣告及執行完畢情形，有臺灣
    高等法院被告前案紀錄表在卷可參，其於5年內故意再犯本
    件有期徒刑以上之罪，均為累犯，應依法重其刑。爰審酌被
    告前有多次前科，素行非佳，有臺灣高等法院被告前案紀錄
    表存卷可參，被告前因施用毒品，經觀察勒戒程序，並經判
    處罪刑，復再犯本件施用及持有毒品罪，其施用毒品對於社
    會秩序存有間接之影響，然本質上係自我戕害行為，暨被告
    之素行、生活狀況、智識程度、犯後坦承犯行之態度等一切
    情狀，就所犯3罪分別量處如主文所示之刑，及諭知易科罰
    金之折算標準，並定應執行刑。扣案第一級毒品海洛因（驗
    餘淨重0.15公克）及第二級毒品甲基安非他命（驗餘淨重0.
    0218公克），係查獲之毒品，爰依毒品危害防制條例第18條
    第1項前段規定宣告沒收銷燬，至於扣案吸食器1組，及包裝
    上開毒品之包裝袋2個，均屬被告所有供其施用及持有毒品
    所用之物，業據被告供明在卷，故依刑法第38條第1項第2款
    規定宣告沒收。
據上論斷，應依刑事訴訟法第299條第1項前段，毒品危害防制條
例第10條第2項、第11條第1項、第2項、第18條第1項前段，刑法
第11條前段、第55條、第47條第1項、第51條第5款、第41條第1
項前段、第38條第1項第2款，判決如主文。
本案經檢察官葉惠燕到庭執行職務
中    華    民    國   100    年    7     月    29    日
                    刑事第七庭  法  官  林庚棟
以上正本證明與原本無異。
如不服本判決，應於判決送達後10日內，向本院提出上訴狀；上
訴書狀應敘述具體理由，未敘述上訴理由者，應於上訴期間屆滿
後20日內補提上訴理由書於本院。
                                書記官  劉俊源
中    華    民    國   100    年    7     月    29    日
附錄本案論罪科刑法條全文
毒品危害防制條例第10條：
施用第一級毒品者，處6月以上5年以下有期徒刑。
施用第二級毒品者，處3年以下有期徒刑。
毒品危害防制條例第11條：
持有第一級毒品者，處3年以下有期徒刑、拘役或新臺幣5萬元
以下罰金。
持有第二級毒品者，處2年以下有期徒刑、拘役或新臺幣3萬元以
下罰金。
持有第一級毒品純質淨重10公克以上者，處1年以上7年以下有期
徒刑，得併科新臺幣100萬元以下罰金。
持有第二級毒品純質淨重20公克以上者，處6月以上5年以下有期
徒刑，得併科新臺幣70萬元以下罰金。
持有第三級毒品純質淨重20公克以上者，處3年以下有期徒刑，
得併科新臺幣30萬元以下罰金。
持有第四級毒品純質淨重20公克以上者，處1年以下有期徒刑，
得併科新臺幣10萬元以下罰金。
持有專供製造或施用第一級、第二級毒品之器具者，處1年以下
有期徒刑、拘役或新臺幣1萬元以下罰金。